【裁判字號】    90,上易,2274
【裁判日期】    900814
【裁判案由】    竊盜
【裁判全文】
臺灣高等法院刑事判決                            九十年度上易字第二二七四號
    上  訴  人
    即  被  告  乙○○
右上訴人因竊盜案件，不服臺灣桃園地方法院九十年度易字第六六九號，中華民國九
十年四月十八日第一審判決（起訴案號：臺灣桃園地方法院檢察署九十年度偵字第三
四八０號），提起上訴，本院判決如左：
        主  文
原判決撤銷。
乙○○共同攜帶兇器竊盜未遂，累犯，處有期徒刑柒月。
扣案之活動扳手、十字螺絲起子各壹支，均沒收。
        事  實
一、乙○○曾於民國（下同）七十八年間因違反懲治盜匪條例，經臺灣桃園地方法院
    院於七十九年三月廿七日判處有期徒刑五年六月確定，指揮書之執行起算日係七
    十九年六月一日，執行完畢日期則為八十四年八月卅日，後於八十一年七月廿四
    日假釋出監，於假釋期間內之八十二年間再犯竊盜罪，經臺灣桃園地方法院於八
    十三年三月廿八日判處有期徒刑一年確定，前開假釋亦經撤銷，其殘刑乃接續於
    竊盜罪之刑期執行，後又於八十四年十二月五日假釋出監，而於八十六年十月十
    四日縮刑期滿執行完畢，猶不知悔改，竟與姓名年籍均不詳約十九歲之綽號「懶
    蛋」之人基於共同意圖為自己不法之所有之犯意聯絡，先於九十年二月廿日凌晨
    約四時卅分許，由「懶蛋」騎乘車號不詳之機車載乙○○至桃園縣八德市廿九鄰
    營盤七號前，本欲徒手竊取停於路邊之車號為Ｖ八－三八九二號之自用小客車，
    然因著手打開該車車門時，該車之警報器作響，二人乃騎前開機車倉促逃離現場
    ；二人心有未甘，接續前之犯意，由乙○○於該日凌晨五時許，駕駛甫於該日凌
    晨三時許向友人借得之車號為ＬＪ－七一四八號自用小客車，再度返回桃園縣八
    德市廿九鄰營盤七號前之前開竊盜現場，乙○○在距離該處尚有卅公尺之處所停
    車並關燈熄火，在車上待命把風，由「懶蛋」下車並攜帶客觀上足對人之生命、
    身體造成危害之可作兇器使用之活動扳手、十子螺絲起子各一支步行至前開現場
    ，先行打開Ｖ八－三八九二號之自用小客車車門，並進入該車內，以前開工具打
    開車內之電門鎖塑膠蓋，將電瓶線路接頭拔起，著手竊取該部Ｖ八－三八九二號
    自用小客車，後因鄰人李衍隆發覺報警，鄰人並合力圍捕「懶蛋」，然仍為其脫
    逃，乙○○則為嗣後到場之警方逮捕，並在Ｖ八－三八九二號之自用小客車內查
    獲「懶蛋」所有供彼等犯罪所罪所用之活動扳手、十字螺絲起子各一支。
二、案經桃園縣警察局八德分局報請臺灣桃園地方法院檢察署檢察官偵查起訴。
        理  由
一、上訴人即被告乙○○於原審固不否認於九十年二月廿日凌晨約四時卅分許，第一
    次與「懶蛋」至桃園縣八德市廿九鄰營盤七號前欲竊取Ｖ八－三八九二號之自用
    小客車未遂之事實，然否認第二次駕車至現場係欲竊盜該自用小客車，辯稱：係
    「懶蛋」叫伊開車載其去買東西，伊不知「懶蛋」要去偷Ｖ八－三八九二號之自
    用小客車，活動扳手、十字螺絲起子亦係「懶蛋」自己帶去的云云（見原審卷第
    十五頁至十七頁）。惟查：被告於警訊中自承於九十年二月廿日凌晨約四時卅分
    許，「懶蛋」騎乘機車載其至右開地點欲開啟Ｖ八－三八九二號之自用小客車車
    門，因警報器作響而逃逸，「懶蛋」跟其說要弄走該輛自用小客車，其第一次騎
    機車至現場時，就已知道「懶蛋」要偷車等語（見偵查卷第四頁至第五頁）；被
    告又於內勤檢察官訊問時供稱「（問：你們本來要去吃東西，但為何轉向？）因
    他（懶蛋）之前有騎機車去看過那輛車（Ｖ八－三八九二號自用小客車）了，途
    中，他叫我轉向，到那裏他就下車，拿螺絲起子和活動扳手下去，在離那台車三
    、四十公尺處，叫我停車、熄火等他一下，然後車子警報器就叫了，被抓了。」
    （見偵查卷第二十六頁正反面）。被告既於第一次與「懶蛋」至現場竊車時，因
    該車警報器作響而逃離現場，且其亦明知「懶蛋」之竊車意圖，仍駕車載「懶蛋
    」重返現場，並在附近三、四十公尺處停車、熄火，且亦明知「懶蛋」下車時係
    攜帶螺絲起子和活動扳手等工具，則其留在車上把風之事實即屬無可抵賴；另查
    ，目擊證人李衍隆於警訊時證稱其於九十年二月廿日凌晨約四時卅分許，發現停
    於桃園縣八德市廿九鄰營盤七號前之Ｖ八－三八九二號自用小客車警報器在作響
    ，其由窗戶探望發現一部機車未開燈，二名男子趁黑逃逸，約五時左右，駛來一
    部ＬＪ－七一四八號自用小客車停於Ｖ八－三八九二號自用小客車前方約卅公尺
    ，下來一名男子往Ｖ八－三八九二號自用小客車查看，該男子又往ＬＪ－七一四
    八號自用小客車拿工具，然後該ＬＪ－七一四八號自用小客車就關燈熄火，車子
    上留有一名男子把風接應，另一名男子走入Ｖ八－三八九二號自用小客車，其就
    通知警方及鄰居前往圍捕，其發現進入Ｖ八－三八九二號自用小客車之男子正在
    偷車，就問該男子這車是你的嗎，該男子說不是，在拉扯間還是被該男子脫逃，
    警方到達時則逮獲另一在ＬＪ－七一四八號自用小客車上接應而未及脫逃且被多
    名鄰人圍住之被告，進入Ｖ八－三八九二號自用小客車之男子已將該車之電瓶線
    路接頭拔起以免警報器再響，車內電門鎖塑膠蓋亦已拔下放在車椅上，人則在駕
    駛座正在開啟大鎖等語（見偵查卷第十頁至十一頁），證人李衍隆於檢察官偵訊
    時亦為相同之證言，並證稱伊和伊父親至Ｖ八－三八九二號自用小客車處欲逮捕
    被告之共犯而為該共犯逃脫，而被告則係在ＬＪ－七一四八號自用小客車上裝睡
    等語（見偵查卷第三六頁至三七頁）。Ｖ八－三八九二號自用小客車車主甲○○
    則於警訊證稱其發現其之自用小客車車門已被撬開，且電瓶線已遭拔除，駕駛座
    前的一個塑膠盒子亦遭拔下，還在車上發現二支不屬於其車上之工具即活動扳手
    、十字螺絲起子等語（見偵查卷第八頁）。綜上，被告所辯無非臨訟卸責之詞，
    不足採信，本件事證明確，被告犯行足堪認定。
二、被告與共犯「懶蛋」於再次接續行竊時，係由共犯「懶蛋」攜帶客觀上足對人之
    生命、身體造成危害之可作兇器使用之活動扳手、十子螺絲起子各一支為工具，
    故核被告所為，係犯刑法第三百二十一條第二項、第一項第三款之加重竊盜未遂
    罪。被告前開犯行，均與「懶蛋」具犯意聯絡、行為分擔，為共同正犯。被告前
    後二次行為，時間相隔僅半小時，又係在同一地點，著手竊取同一部小客車，在
    法律上屬於同一構成犯罪事實，且對於同一法益為之，應屬於接續犯，起訴書雖
    未敘及被告於九十年二月二十日凌晨四時三十分許之犯行，然該犯行既與已起訴
    部分具接續犯之關係，本院自應認被告於是日四時三十分許即已著手犯罪。被告
    曾於七十八年間因違反懲治盜匪條例，經臺灣桃園地方法院於七十九年三月廿七
    日判處有期徒刑五年六月確定，指揮書之執行起算日係七十九年六月一日，執行
    完畢日期則為八十四年八月卅日，後於八十一年七月廿四日假釋出監，於假釋期
    間之八十二年間再犯竊盜罪，經臺灣桃園地方法院於八十三年三月廿八日判處有
    期徒刑一年確定，前開假釋亦經撤銷，其殘刑乃接續於竊盜罪之刑期執行，後又
    於八十四年十二月五日假釋出監，而於八十六年十月十四日縮刑期滿，此有本院
    被告全國前案紀錄表一紙附卷可憑，其於五年內再犯本件數種本刑為有期徒刑以
    上之罪，為累犯，應依刑法第四十七條之規定，加重其刑。被告犯行尚處未遂階
    段，應依刑法第二十六條前段規定，減輕其刑。前述刑之加重及減輕，依刑法第
    七十一條第一項規定，先加後減之。
三、原審予以論罪科刑，固非無見，惟被告與「懶蛋」應係接續犯罪，原判決認被告
    為連續犯，容有未洽，被告提起上訴，空言指摘原判決不當，固無可採，惟原判
    決既有可議，應予撤銷改判，審酌被告欲竊取之物品價值、被告前科素行不良、
    犯罪手段及犯後態度等一切情狀，判處如主文第二項所示之刑。扣案之活動扳手
    、十字螺絲起子各一支，被告供稱係「懶蛋」所有，然「懶蛋」既與被告處於共
    犯關係，本於共犯責任共同之理論，自應依刑法第三十八條第一項第二款之規定
    ，宣告沒收。
四、被告經合法傳喚，無正當理由不到庭，爰不待其陳述，逕行判決，併此敘明。
據上論斷，應依刑事訴訟法第三百六十九條第一項前段、第三百六十四條、第二百九
十九條第一項前段、第三百七十一條，刑法第二十八條、第三百二十一條第二項、第
一項第三款、第四十七條、第二十六條前段、第三十八條第一項第二款，判決如主文
。
本案經檢察官沈明彥到庭執行職務。
中    華    民    國      九十    年       八       月        十四      日
                             臺灣高等法院刑事第二十二庭
                                 審判長法  官  許  正  順
                                       法  官  胡  方  新
                                       法  官  林  明  俊
右正本證明與原本無異。
不得上訴。
                                       書記官  蕭  進  忠
中    華    民    國      九十    年       八       月        十五      日
附論罪科刑依據之法條：
刑法第三百二十一條第二項、第一項第三款
犯竊盜罪而有左列情形之一者，處六月以上五年以下有期徒刑：
一、於夜間侵入住宅或有人居住之建築物、船艦或隱匿其內而犯之者。
二、毀越門扇、牆垣或其他安全設備而犯之者。
三、攜帶兇器而犯之者。
四、結夥三人以上而犯之者。
五、乘火災、水災或其他災害之際而犯之者。
六、在車站或埠頭而犯之者。
前項之未遂犯罰之。


司法院資訊處製作；財團法人民間司法改革基金會備份。
